【裁判字號】    89,易,625
【裁判日期】    900706
【裁判案由】    詐欺
【裁判全文】
臺灣基隆地方法院刑事判決                        八十九年度易字第六二五號
    公  訴  人  臺灣基隆地方法院檢察署檢察官
    被      告  乙○○○
右列被告因詐欺案件，經檢察官提起公訴（八十九年度偵字第二六一四號），本院判
決如左：
    主      文
乙○○○連續意圖為自己不法之所有，以詐術使人將本人之物交付，處有期徒刑伍月
，如易科罰金以參佰元折算壹日。
    事      實
一、乙○○○明知已無清償能力，竟基於意圖為自己不法所有之概括犯意，自民國（
    下同）八十八年十一月起，陸續向口口禎食品有限公司負責人甲○○訂購冷凍食
    品，雙方約定每半個月結帳一次，乙○○○為取信於甲○○，就第一次定貨之貨
    款於八十九年一月三十日屆期支票如數兌現，但自此之後，乙○○○即假借種種
    理由一再拖延付款，並簽發支票（支票號碼PD0000000金額新台幣（下同）八萬
    九千四百四十七元，發票日為八十九年三月三十日，支票號碼PD0000000金額十
    萬元，發票日為八十九年四月三十日，支票號碼AC0000000金額三萬元，發票日
    為八十九年三月二十六日）用以支付貨款，惟該等支票均因存款不足遭退票，乙
    ○○○卻一再宣稱只要繼續供貨，就可付清前帳，使甲○○陷於錯誤而繼續供貨
    。嗣於八十九年四月三十日所收之支票均陸續遭退票，且貨款已積欠達二十七萬
    二千四百九十二元，始知受騙。
二、案經口口禎食品有限公司代表人甲○○訴請台灣基隆地方法院檢察署檢察官偵查
    起訴。
    理  由
一、訊據被告乙○○○對於積欠告訴人貨款之事實，固坦承不諱，惟否認有何詐欺犯
    行，辯稱：伊當時週轉困難，告訴人有同意延期清償云云。惟查：右揭事實，業
    據告訴人甲○○於歷次偵審時指訴綦詳，而被告在保證責任基隆市第二信用合作
    社及華南商業銀行之支票存款戶，早於八十八年十二月三十日起至八十九年五月
    五日拒絕往來止，即因存款不足而有多次退票紀錄，竟仍於八十九年三月二十六
    日、三月三十日、四月三十日簽發面額分別為三萬元、八萬九千四百四十七元、
    十萬元之支票三紙交付告訴人，最後終因存款不足而遭退票等情，有保證責任基
    隆市第二信用合作社八十九年十一月二十二日基二信社總字第０六六六號、八十
    九年十二月十九日基二信社總字第０七三０號函、華南商業銀行基隆港口分行七
    堵辦事處八十九年十一月二十七日華基港七字第八九號、八十九年十二月十九日
    華基港七字第九五號函、及存款往來明細各一份、支票存款帳戶退票及註銷資料
    、支票暨退票理由單影本三紙附卷可稽，被告在存款不足及週轉不靈之情形下，
    猶簽發支票交付告訴人，且迄今仍未付款，其有詐欺之犯意，灼然甚明。再參以
    被告以首次一、二筆貨款兌現用以取信被害人，誘使被害人陷於錯誤陸續供貨，
    此為商場上慣用之伎倆，被害人並證稱被告一而再、再而三謊稱會付清前帳或僅
    給付小額貨款，使被害人信以為真，才會積欠達二十七萬二千四百九十二元。是
    被告所辯，顯係卸責之詞，不足採信，其犯行堪予認定。
二、核被告所為，係犯刑法第三百三十九條第一項之詐欺取財罪。其先後多次詐欺犯
    行，時間緊接，犯罪構成要件相同，顯係基於概括犯意而為，應依連續犯之規定
    論以一罪，並加重其刑。爰審酌被告犯罪之動機、方法、詐欺所得及犯罪後尚未
    清償被害人等一切情狀，量處如主文所示之刑，並依九十年一月十日總統令修正
    公布之中華民國刑法第四十一條第一項前段及刑法施行法第三條之一規定，諭知
    易科罰金之折算標準，以示懲戒。
據上論斷，應依刑事訴訟法第二百九十九條第一項前段、刑法第五十六條、第三百三
十九條第一項、第四十一條第一項前段，刑法施行法第三條之一，罰金罰鍰提高標準
條例第一條前段、第二條，判決如主文。
本案經檢察官黃士元到庭執行職務
中        華        民        國    九十    年     七     月     六     日
                                    臺灣基隆地方法院刑事第二庭
                                            法  官  齊  潔
右正本證明與原本無異。
對於本件判決如有不服，應於收受送達後十日內，向本院提出上訴書狀，上訴於臺灣
高等法院，並按他造當事人之人數附具繕本。
                                            書記官  林苑珍
中        華        民        國    九十    年     七     月     九     日
附錄論罪法條
刑法第三百三十九條第一項：
意圖為自己或第三人不法之所有，以詐術使人將本人或第三人之物交付者，處五年以
下有期徒刑、拘役或科或併科一千元以下罰金。


司法院資訊處製作；財團法人民間司法改革基金會備份。
